【裁判字號】    97,訴,1754
【裁判日期】    980115
【裁判案由】    毒品危害防制條例
【裁判全文】
臺灣基隆地方法院宣示判決筆錄          97年度訴字第1754號
公  訴  人  臺灣基隆地方法院檢察署檢察官
被      告  甲○○
                      現於臺灣基隆監獄基隆分監
指定辯護人  本院公設辯護人乙○○
上列被告因毒品危害防制條例案件，於中華民國98年1月15日上
午11時40分，在本院第三法庭宣示判決，出席人員如下：
    法      官  陳伯厚
    書  記  官  黃士元
    通      譯  黃子凡
法官起立朗讀判決主文、犯罪事實要旨、處罰條文、附記事項，
及告以上訴限制、期間並提出上訴狀之法院，且諭知記載其內容
：
一、主  文：
    甲○○施用第一級毒品，累犯，處有期徒刑拾月；又施用第
    一級毒品，累犯，處有期徒刑拾月，扣案之注射針筒壹支沒
    收；又施用第一級毒品，累犯，處有期徒刑拾月，扣案海洛
    因壹包（淨重零點零柒公克）沒收銷燬之；又施用第二級毒
    品，累犯，處有期徒刑陸月。應執行有期徒刑壹年參月，扣
    案海洛因壹包（淨重零點零柒公克）沒收銷燬之；扣案之注
    射針筒壹支沒收。
二、犯罪事實要旨：
    引用檢察官起訴書所載（如附件）。
三、處罰條文：
    毒品危害防制條例第10條第1項、第2項、第18條第1項前段
    、刑法第11條、第47條第1項、第51條第5款、第38條第1項
    第2款、第3項。
四、附記事項：
    無。
五、協商判決除有刑事訴訟法第454條之4第1項第1款於本訊問程
    序終結前，被告撤銷協商合意或檢察官撤回協商聲請者；第
    2款被告協商之意思非出於自由意志者；第4款被告所犯之罪
    非第455條之2第1項所定得以協商判決者；第6款被告有其他
    較重之裁判上一罪之犯罪事實者；第七款法院認應諭知免刑
    或免訴、不受理者情形之一，及違反同條第2項「法院應於
    協商合意範圍內為判決；法院為協商判決所科之刑，以宣告
    緩刑或2年以下有期徒刑、拘役或罰金為限」之規定者外，
    不得上訴。
六、如不服本件判決，得自收受判決送達之日起10日內，向本院
    提出上訴書狀，上訴於第二審法院。
中    華    民    國    98    年    1     月    15    日
                  臺灣基隆地方法院刑事第二庭
                      書  記  官  黃士元
                      法      官  陳伯厚
以上正本證明與原本無異。
本判決除有刑事訴訟法第455條之4第1項第1款、第2款、第4款、
第6款、第7款所定情形之一，或違反同條第2項規定者外，不得
上訴。
如有前揭除外情形，對於本件判決如有不服，應於收受本判決後
10日內向本院提出上訴書狀，其未敘述上訴理由者，並得於提起
上訴後10日內向本院補提理由書狀（均須按他造當事人之人數附
繕本）「切勿逕送上級法院」。
中    華    民    國    98    年    1     月    15    日
                      書  記  官  黃士元
附件：
臺灣基隆地方法院檢察署檢察官起訴書
                                     97年度毒偵字第2307號
                                     97年度毒偵字第2463號
                                     97年度毒偵字第2567號
     被      告  甲○○  男  39歲（民國○○年○月○○日生）
                         住基隆市○○區○○街1巷3弄70號
                         居基隆市○○區○○路28巷73號1樓
                         身分證統一編號：Ｚ000000000號
 上列被告因違反毒品危害防制條例案件，已經偵查終結，認應提
 起公訴，茲將犯罪事實及證據並所犯法條分敘如下：
         犯罪事實
 一、甲○○前因贓物案件，經臺灣基隆地方法院判決判處有期徒
     刑3月確定，於民國92年7月30日期滿執行完畢。復因施用毒
     品案件，經觀察、勒戒後，認無繼續施用毒品之傾向，於91
     年6月7日釋放出所，由本署檢察官以91年度毒偵字第225號
     及第338號不起訴處分書為不起訴處分確定。再因施用毒品
     案件，經臺灣基隆地方法院以93年度訴字第499號判決判處
     有期徒刑1年2月，與其另涉之搶奪等罪接續執行，於96年6
     月21日縮短刑期執行完畢。詎其猶不知悔改，復基於施用第
     一級毒品海洛因之犯意，於97年8月2日晚上某時、97年9月
     6日21時許及於97年9月29日某時，在其基隆市○○區○○路
     28巷73號1樓住處內及基隆市○○路某加油站公廁內等地，
     以針筒注射之方式，分別施用第一級毒品海洛因。另基於施
     用第二級毒品安非他命之犯意，於97年8月4日凌晨4時30 分
     許為警採尿前回溯96小時內某時，在不詳地點，施用第二級
     毒品安非他命1次。嗣於(1)97年8月4日凌晨3時許，在基隆市
     中山區○○路與新西街口為警盤查，經其同意採集尿液送驗
     ，結果呈甲基安非他命、嗎啡及可待因陽性反應；(2)於97
     年9月7日22時40分許，在基隆市○○○路236號前為警盤查
     時，查獲注射針筒1支；(3)再於97年9月30日18時許，在基隆
     市○○路20號前為警盤查時，查獲第一級毒品海洛因1包（
     淨重0.07公克），始悉上情。
 二、案經基隆市警察局第二分局及第四分局報告偵辦。
         證據並所犯法條
 一、訊據被告甲○○僅坦承有施用第一級毒品海洛因之犯行，餘
     均否認，惟查，其為警查獲後所採集之尿液檢體，經送台灣
     尖端先進生技醫藥股份有限公司以酵素免疫分析法為初步篩
     檢，並以氣相層析質譜儀法為確認檢驗之結果，分別呈「甲
     基安非他命、嗎啡及可待因」、「嗎啡及可待因」及「嗎啡
     及可待因」陽性反應乙情，有上開公司濫用藥物檢驗報告3
     紙附卷可稽，並有第一級毒品海洛因1包及上開施用毒品器
     具扣案可資佐證，此外，復有交通部民用航空局航空醫務中
     心毒品鑑定書在卷足憑，本件事證明確，被告犯嫌堪予認定
     。
 二、核被告所為，係犯毒品危害防制條例第10條第1項之施用第
     一級毒品罪嫌及同條例第2項之施用第二級毒品罪嫌。被告
     施用第一級毒品前後持有第一級毒品之低度行為，應為其施
     用第一級毒品之高度行為所吸收，不另論罪。被告所犯上開
     四罪間，犯意各別，罪名互異，請分論併罰。被告於受有期
     徒刑之執行完畢後，5年內再犯有期徒刑以上之本罪，為累
     犯，請依刑法第47條第1項規定加重其刑。扣案之毒品，請
     依毒品危害防制條例第18條第1項之規定宣告沒收銷燬之。
     扣案之注射針筒1支，為被告施用毒品所用之物，請依刑法
     第38條第1項第2款規定宣告沒收。
 三、依刑事訴訟法第251條第1項提起公訴。
     此致
 臺灣基隆地方法院
 中    華    民    國    97    年    10    月    31    日
                               檢察官  丙  ○  ○
 本件正本證明與原本無異
 中    華    民    國    97    年    11    月    12    日
                               書記官  洪  欣  悅
 附錄所犯法條：
 毒品危害防制條例第10條第1項、第2項
     施用第一級毒品者，處 6 月以上 5 年以下有期徒刑。
     施用第二級毒品者，處 3 年以下有期徒刑。


司法院資訊處製作；財團法人民間司法改革基金會備份。
